【裁判字號】    98,消債更,101
【裁判日期】    980521
【裁判案由】    更生
【裁判全文】
臺灣桃園地方法院民事裁定           98年度消債更字第101號
聲  請  人
即債務人    甲○○
                      號111.
代  理  人  廖克明律師
上列當事人聲請消費者債務清理事件，本院裁定如下：
    主  文
債務人甲○○自中華民國九十八年五月二十五日十八時起開始更
生程序。
命司法事務官進行本件更生程序。
聲請人其餘聲請駁回。
    理    由
一、按法院開始更生程序之裁定，應載明其年、月、日、時，並
    即時發生效力。次按法院裁定開始更生或清算程序後，得命
    司法事務官，進行更生或清算程序，必要時，得選任律師、
    會計師或其他適當之自然人或法人一人為監督人或管理人。
    消費者債務清理條例第45條第1 項、第16條第1 項分別定有
    明文。
二、本件聲請人即債務人聲請意旨略以：聲請人因不能清償債務
    ，於民國97年8 月11日向最大債權金融機構台灣產物保險股
    份有限公司請求前置協商，惟遭拒絕；又聲請人無擔保或無
    優先權之債務總額未逾一千二百萬元，復未經法院裁定開始
    清算程序或宣告破產，爰聲請更生等語。
三、經查，聲請人所主張之上開事實，業據其提出協商不成立證
    明書、薪資收入證明、財政部臺灣省北區國稅局財產歸屬資
    料清單、綜合所得稅各類所得清單、房屋租金明細影本、薪
    資明細單影本、戶謄謄本、財團法人金融聯合徵信中心當事
    人查詢個人資料信用報告回覆書等為證。又查，聲請人現負
    債總額約為47萬餘元，而聲請人現無資產，且其目前因辭職
    而無業，則其顯有不能清償債務之情事，此外，本件又查無
    聲請人有消費者債務清理條例第6 條第3項、第8 條或第46
    條各款所定駁回更生聲請之事由存在，則其聲請更生，應屬
    有據，並依首揭規定命司法事務官進行本件更生程序，爰裁
    定如主文。
四、關於保全處分部分
    按法院就更生或清算之聲請為裁定前，得因利害關係人之聲
    請或依職權，以裁定為保全債務人財產、限制債權人對於債
    務人行使債權，及停止對於債務人財產強制執行程序之保全
    處分，消費者債務清理條例第19條第1 項第1 、2 、3 款定
    有明文。另按消費者債務清理條例第48條第2 項規定，法院
    裁定開始更生程序後，對於債務人不得開始或繼續訴訟及強
    制執行程序。本件聲請人雖聲請保全處分，然揆諸前揭條文
    規定，於裁定准予更生裁定後，對於債務人之訴訟及強制執
    行程序已有明文限制，因此顯無保全必要，故聲請人該部分
    保全處分之請求，應予駁回。
中    華    民    國    98    年    5     月    21    日
                      民事第三庭    法  官  林曉芳
上為正本係照原本作成
本件不得抗告
本裁定已於98年5月25日18時公告。
中    華    民    國    98    年    5     月    25    日
                                    書記官  邱飛鳴
備註：關於更生方案之「認可」，本院必實際依聲請人之收入、
      資產狀況詳細評估，必認為公允始予認可，非依債權總額
      打折認定，請慎提更生方案。
備註：依消費者債務清理條例第61條、第65條之規定：若債務人
      提出之更生方案未經債權人會議同意可決、亦未經法院裁
      定認可者，應開始「清算程序」。屆時債務人所有之全部
      財產均將「拍賣變價」分配予債權人；且法院得依利害關
      係人之聲請或依職權限制債務人之生活；債務人公私法上
      之資格或權利將受限，不得從事擔任某些職務或某些特定
      業務之從業人員、不得經營某些特定營業或為某些特定交
      易行為、或會喪失某些特定資格；而若查明債務人有消費
      者債務清理條例第133條、第134條各款所規定之情事（例
      如經查明債務人有因浪費、賭博或其他投機行為，致財產
      顯然減少、負擔過重債務；或普通債權人之分配額低於債
      務人聲請前二年可處分所得扣除自己及依法應受其扶養者
      所必要生活費用之數額），本院將為「不免責」之裁定。


司法院資訊處製作；財團法人民間司法改革基金會備份。
